臺灣桃園地方法院民事簡易判決
110年度桃簡字第1740號
原      告  藍羣貿
被      告  蔡靜宜
上列當事人間請求返還借款事件，本院於民國111年3月17日言詞
辯論終結，判決如下：
    主    文
被告應給付原告新臺幣100,000元，及如附表編號1至7所示之利
息。
被告應自民國111年4月15日起至民國112年5月15日止，按月於每
月15日前給付原告新臺幣10,000元，及各自應給付日之翌日起均
至清償日止，按週年利率5％計算之利息。
原告其餘之訴駁回。
訴訟費用由被告負擔。
本判決第1項及第2項屆期部分得假執行。
    事實及理由
壹、程序方面：
    被告經合法通知，未於言詞辯論期日到場，核無民事訴訟法
    第386條各款所列情形，爰依原告之聲請，由其一造辯論而
    為判決。
貳、實體方面：
一、原告主張：被告前向原告借款新臺幣（下同）24萬元，約定
    自民國110年6月起至112年5月15日止，按月於每月15日還款
    1萬元，並簽發借據1紙為憑，原告當場以現金方式如數交付
    之。惟被告至今分毫未還，為此，爰依消費借貸之法律關係
    ，提起本件訴訟等語，並聲明：被告應給付原告24萬元，及
    自起訴狀繕本送達翌日起至清償日止，按週年利率5％計算之
    利息。
二、被告經合法通知，未於言詞辯論期日到場，亦未提出書狀作
    何聲明或陳述。
三、得心證之理由：
　㈠經查，原告主張上開事實，業據其提出借據1張在卷可佐（見
    本院卷第4頁），至被告已於相當時期受合法通知，而未於
    言詞辯論期日到場，復未提出書狀以為爭執，依民事訴訟法
    第436條第2項、第280條第3項前段準用同條第1項之規定，
    應視同自認，堪信原告之主張為真實。
　㈡按稱消費借貸者，謂當事人一方移轉金錢或其他代替物之所
    有權於他方，而約定他方以種類、品質、數量相同之物返還
    之契約；借用人應於約定期限內，返還與借用物種類、品質
    、數量相同之物，未定返還期限者，借用人得隨時返還，貸
    與人亦得定一個月以上之相當期限，催告返還；定有清償期
    者，債權人不得於期前請求清償，如無反對之意思表示時，
    債務人得於期前為清償；遲延之債務，以支付金錢為標的者
    ，債權人得請求依法定利率計算之遲延利息；應付利息之債
    務，其利率未經約定，亦無法律可據者，週年利率為百分之
    五，民法第474條第1項、第478條、第316條、第233條第1 
    項、第203條分別定有明文。經查，本件原告主張被告向其
    借款24萬元，雖請求被告給付全部借款餘額及遲延利息，然
    原告既自承兩造係約定於每月15日返還1萬元，故兩造之借
    款債務自屬定有清償期之債務，且依卷內資料，復未見兩造
    就此筆借款債務有如有一期未給付，視為全部到期之約定，
    是原告就未到期之債務，尚不得請求一次給付，亦即原告得
    請求一次給付之部分，為本件辯論終結日即111年3月17日前
    到期之債務（即110年6月15日至111年3月15日之債務），合
    計為10萬元（計算式：10期×1萬元＝10萬元）。又原告雖就
    借款24萬元併請求被告給付自起訴狀送達翌日（即110年10
    月6日，見本院卷第7頁）起至清償日止，按週年利率5％計算
    之法定遲延利息，惟本件既為定有清償期之債務，被告於起
    訴狀繕本送達後即110年10月5日後始到期之各期債務，應自
    各期付款期限屆滿時起始負遲延責任，故原告請求被告給付
    言詞辯論終結前已到期之債務10萬元之利息，於附表編號1
    至7之遲延利息起算日欄所示之範圍內，為有理由，應予准
    許；逾此範圍之請求，則屬無據。
　㈢末按請求將來給付之訴，以有預為請求之必要者為限，得提
    起之，民事訴訟法第246條規定甚明。次查，被告自110年6
    月起至言詞辯論終結日止，自始均未償還任一期款項，則就
    清償期尚未到期之借款14萬元部分，已可認定被告並無依借
    貸契約給付之意思，顯有到期不履行之虞，原告有預為請求
    之必要。則原告除上開准許之10萬元外，尚得請求被告於每
    月15日給付1萬元至清償完畢為止，原告就此部分，得一併
    提起將來給付之訴；是原告請求被告於本件言詞辯論終結後
    ，即111年4月15日起至112年5月15日止（共14個月），每月
    15日前給付1萬元，亦有理由，應予准許。另原告請求被告
    按月給付未到期之借款，其給付亦屬有確定期限，是就此部
    分之利息請求，當自每期到期日之翌日起至清償日止（即各
    如附表編號8至21之遲延利息起算日欄所示之範圍內），按
    週年利率5％計算，始屬有據；逾此範圍之請求，為無理由。
四、從而，原告依消費借貸契約之法律關係，請求被告給付如主
    文第1、2項所示，為有理由，應予准許，逾此範圍之請求，
    則屬無據，應予駁回。
五、本件原告勝訴部分係適用簡易程序所為被告敗訴之判決，爰
    依民事訴訟法第389條第1項第3款之規定，依職權宣告假執
    行。
六、訴訟費用負擔之依據：民事訴訟法第79條。
中　　華　　民　　國　　111 　年　　3 　　月　　25　　日
                  桃園簡易庭  法  官  曾耀緯
以上為正本係照原本作成。
如不服本判決，應於送達後20日內，向本院提出上訴狀並表明上
訴理由，如於本判決宣示後送達前提起上訴者，應於判決送達後
20日內補提上訴理由書（須附繕本）。
如委任律師提起上訴者，應一併繳納上訴審裁判費。
中　　華　　民　　國　　111 　年　　3 　　月　　25　　日
                              書記官  吳宏明
附表：
編號 給付項目 應給付金額 （新臺幣）    遲延利息起迄日  週年利率 1 110年6月至9月應還款    4萬元 起訴狀繕本送達翌即110年10月6日起至清償日止     5％ 2 110年10月應還款    1萬元 110年10月16日起至清償日止     5％ 3 110年11月應還款    1萬元 110年11月16日起至清償日止     5％ 4 110年12月應還款    1萬元 110年12月16日起至清償日止     5％ 5 111年1月應還款    1萬元 111年1月16日起至清償日止     5％ 6 111年2月應還款    1萬元 111年2月16日起至清償日止     5％ 7 111年3月應還款    1萬元 111年3月16日起至清償日止     5％ 8 111年4月應還款    1萬元 111年4月16日起至清償日止     5％ 9 111年5月應還款    1萬元 111年5月16日起至清償日止     5％ 10 111年6月應還款    1萬元 111年6月16日起至清償日止     5％ 11 111年7月應還款    1萬元 111年7月16日起至清償日止     5％ 12 111年8月應還款    1萬元 111年8月16日起至清償日止     5％ 13 111年9月應還款    1萬元 111年9月16日起至清償日止     5％ 14 111年10月應還款    1萬元 111年10月16日起至清償日止     5％ 15 111年11月應還款    1萬元 111年11月16日起至清償日止     5％ 16 111年12月應還款    1萬元 111年12月16日起至清償日止     5％ 17 112年1月應還款    1萬元 112年1月16日起至清償日止     5％ 18 112年2月應還款    1萬元 112年2月16日起至清償日止     5％ 19 112年3月應還款    1萬元 112年3月16日起至清償日止     5％ 20 112年4月應還款    1萬元 112年4月16日起至清償日止     5％ 21 112年5月應還款    1萬元 112年5月16日起至清償日止     5％ 總計24萬元